【裁判字號】    90,上易,1558
【裁判日期】    900906
【裁判案由】    違反公司法
【裁判全文】
臺灣高等法院臺中分院刑事判決                    九十年度上易字第一五五八號
    上  訴  人
    即  被  告  丙○○
    上  訴  人
    即  被  告  乙○○
右上訴人等因違反公司法等案件，不服臺灣台中地方法院九十年度易字第六六一號中
華民國九十年六月六日第一審判決（聲請簡易判決處刑案號：臺灣台中地方法院檢察
署八十九年度偵字第一九九一三號），提起上訴，本院判決如左：
      主  文
上訴駁回。
乙○○緩刑貳年。
      事實及理由
一、本案經本院審理結果，認第一審判決認事用法及量刑均無不當，應予維持，並引
    用第一審判決書記載之事實、證據及理由（如附件）。
二、上訴人即被告丙○○、乙○○在本院並未提出其他有利之證據，被告丙○○雖仍
    辯稱：伊並非公司負責人云云，並與另被告乙○○同辯稱渠等於八十九年農曆過
    年時知道經營違法之後，就去申請公司解散登記，此後即未再營業云云。惟查：
    被告二人違反公司法第十五條第三項、第十九條第二項、修正前證券交易法第一
    百七十五條（違反第十八條第一項規定）等事實，業據被告二人於台中縣調查站
    製作筆錄時坦承不諱，並經證人盧平沼於台中縣調查站調查時證述屬實，復有如
    附表所示之物扣案可資佐證。按股份有限公司之董事為公司之負責人，股份有限
    公司之發起人、監察人，在執行職務範圍內，亦為公司負責人，公司法第八條定
    有明文，被告丙○○為聯經公司之發起人及監察人，被告乙○○則為聯經公司之
    董事，此有股東名簿一份扣案可資佐證，被告二人均係公司法第八條所稱之公司
    負責人，允無疑義。被告二人均為聯經公司之發起人，對於公司登記業務範圍為
    投資顧問業及企業經營管理顧問業，理當知之甚詳，且證券業務與上開投資顧問
    業、企業經營管理顧問業顯然不同，被告二人對於所執行股票銷售之業務非屬聯
    經公司登記業務之範圍，自難諉為不知之理。又投資股票號稱「全民運動」，每
    日股市之交易金額少則三、四百億元，多則一千七、八百億元，股票市場亦為國
    家經濟發展之指標，是股票市場之運作自有明確之規範，被告二人對於非經主管
    機關核准不得經營證券服務事業之規定，亦當甚為清楚，其等均有違反證券交易
    法第十八條第一項規定之故意。被告二人所辯無非卸飾之詞，不足採信，渠等執
    此上訴，指摘原判決不當，為無理由，均應予駁回。
三、查被告乙○○無犯罪前科，未曾受有期徒刑以上刑之宣告，有台灣高等法院被告
    全國前案紀錄表在卷可按，其因一時失慮，偶罹刑典，經此刑之宣告後，應知警
    惕而無再犯之虞，且其長子現於軍中服役，次子係七十八年生，尚賴被告扶養，
    有被告所提中華民國軍人身分證、戶口名簿影本各一件在卷可憑，本院因認以暫
    不執行其刑為當，併予宣告緩刑二年，用啟自新。至被告丙○○部分，本院審酌
    其於八十九年間有妨害公務之犯行，雖經判處拘役五十日，惟於確定後係經通緝
    到案易科罰金執行完畢，有台灣高等法院被告全國前案紀錄表在卷可按，尚難認
    被告丙○○無再犯之虞，不宜為緩刑之宣告，附予敘明。
據上論結，應依刑事訴訟法第三百七十三條、第三百六十八條，刑法第七十四條第一
款，判決如主文。
本案經檢察官甲○○到庭執行職務。
中      華      民      國      九十      年      九      月    六      日
                                臺灣高等法院臺中分院刑事第四庭
                                      審判長法  官  洪  耀  宗
                                            法  官  吳  重  政
                                            法  官  江  德  千
右正本證明與原本無異。
不得上訴。
                                            書記官  吳  麗  琴
中      華      民      國      九十      年      九      月    六     日
                                                                       Ａ


司法院資訊處製作；財團法人民間司法改革基金會備份。
